【裁判字號】    89,易,1550
【裁判日期】    891017
【裁判案由】    賭博
【裁判全文】
臺灣桃園地方法院刑事判決                        八十九年度易字第一五五號
    公  訴  人  臺灣桃園地方法院檢察署檢察官
    被      告  甲○○○
右列被告因賭博案件，經檢察官提起公訴（八十九年度偵字第六一二九號），本院判
決如左：
    主  文
甲○○○共同違反未依電子遊戲場業管理條例規定辦理營利事業登記，不得經營電子
遊戲場業之規定，處拘役參拾日，如易科罰金，以參佰元折算壹日。
扣案之電動玩具機台「七七七金美滿彈珠台」貳台（含ＩＣ板貳塊）及賭資參仟捌佰
柒拾元均沒收。
被訴意圖營利供給賭博場所罪部分無罪。
    事  實
一、甲○○○有多次賭博前案紀錄，詎仍不知警惕。自民國八十九年四月一日起，未
    依電子遊戲場業管理條例之規定辦理營利事業登記，而經營該電子遊戲場業，並
    與綽號「小羅」之不詳姓名年籍之成年男子，共同基於賭博之概括犯意聯絡，將
    其位於桃園縣平鎮市○○路○○段四六五號住處一樓通道之公眾得出入之場所，
    提供與「小羅」擺設電動玩具「七七七金美滿彈珠台」二台，供不特定人以現金
    投幣方式把玩，共同連續與不特定之人賭博財物，約定由甲○○○管理，其賭博
    之方式，係由賭客以每次十元硬幣投入機具，以一比十之比例押注對賭，如未押
    中，賭金即歸甲○○○所得，如押中，可按機台上之倍數來計算分數，兌換現金
    。嗣於同年四月十九日下午五時三十分許，在上址為警當場查獲，並扣得前開電
    動賭博機具「七七七金美滿彈珠台」二台（含ＩＣ板二塊）及賭資三千八百七十
    元。
二、案經桃園縣警察局大園分局報請臺灣桃園地方法院檢察署檢察官偵查起訴。
    理  由
壹、有罪部分：
一、訊據被告甲○○○矢口否認於前揭時、地擺設賭博性電動機具，而與不特定之賭
    客賭博財物之犯行，辯稱：該址係伊以每月五千元之代價租予「小羅」經營，查
    獲當天係因「小羅」不在，由伊代為看顧，且該機台均屬娛樂台，僅可兌換香菸
    、飲料，伊無賭博及違反電子遊戲場業管理條例犯行云云。惟查，右揭犯罪事實
    業據證人即當時查獲之警員乙○○證述：查獲時係先由另一位警員呂政澤進去玩
    ，可兌換現金，現場並無香菸、飲料可兌換，電玩擺設地點有獨立出入口，一般
    人均可進入等語明確（見本院八十九年八月十五日審理筆錄）。被告雖辯稱：該
    址平常均由「小羅」及其小弟管理，伊僅係當天代為看顧云云，然被告於警偵訊
    中對於賭博機台把玩之方式陳述甚明，且警員呂政澤係向被告兌換現金，參以被
    告於查獲後多次聯絡「小羅」均未得其所，堪認該賭博性電玩應係「小羅」提供
    ，推由被告自行管理，此外並有扣案之電動賭博機具「七七七金美滿彈珠台」二
    台（含ＩＣ板二塊）及賭資三千八百七十元可資佐證，復有違反社會秩序維護法
    案件現場記錄一紙及照片二幀附卷可稽，被告上開所辯，顯係卸責之詞，不足採
    信。本件事證已臻明確，被告犯行洵堪認定，應予依法論科。
二、查電子遊戲場業管理條例業於八十九年二月三日公布，於同月五日生效，被告之
    犯罪行為時間為八十九年四月一日起至同年四月十九日止，已在該法公布生效後
    ，自有該法之適用，合先敘明。核被告甲○○○所為，係犯刑法第二百六十六條
    第一項前段之賭博罪及電子遊戲場業管理條例第二十二條之未依同條例規定辦理
    營利事業登記，不得經營電子遊戲場業之罪。被告甲○○○與綽號「小羅」之不
    詳姓名年籍之成年男子二人間就上開犯行，有犯意之聯絡及行為之分擔，均為共
同正犯；又被告先後多次賭博犯行，各時間緊接，方法相同，觸犯構成要件相同
    之罪名，顯係基於概括犯意為之，為連續犯，應依刑法第五十六條規定論以一罪
    ，並加重其刑。渠等所犯上開二罪之間，係一行為同時觸犯數罪名，為想像競合
    犯，應依刑法第五十五條規定，從一重論以違反電子遊戲場業管理條例第二十二
    條之罪處斷。又公訴人起訴之事實雖未敘及被告甲○○○未依電子遊戲場業管理
    條例之規定辦理營利事業登記，而經營電子遊戲場業，然此部分事實與公訴人起
    訴之犯罪事實既具有想像競合犯之裁判上一罪關係，已如前述，應為起訴效力所
    及，本院自應審究，附此敘明。爰審酌被告甲○○○有多次擺設賭博性電動玩具
    之記錄，因貪圖小利而犯罪暨所擺放電動賭博機具之台數、生活狀況、智識程度
    、犯罪所生之損害與犯罪後之態度等一切情狀，量處如主文所示之刑，並諭知易
    科罰金之折算標準，以資警愓。
三、至於扣案之電動賭博機具「七七七金美滿彈珠台」二台（含ＩＣ板二塊），為當
    場賭博之器具，賭資三千八百七十元為賭檯上之財物，均應依刑法第二百六十六
    條第二項之規定宣告沒收。
貳、無罪部分：
一、公訴意旨略以：被告甲○○○，意圖營利，自八十九年四月一日起，以每月新台
    幣（下同）五千元之代價，將其位於桃園縣平鎮市○○路○○段四六五號之住處
    為賭博場所，提供綽號「小羅」之真實姓名年籍不詳男子，擺設電動玩具「七七
    七金美滿彈珠檯」兩檯與不特定人賭博財物，因認被告涉有刑法第二百六十八條
    前段之圖利供給賭博場所罪等語。公訴人認被告涉有上開犯嫌無非係以被告甲○
    ○○之自白資為論據。
二、按犯罪事實，應依證據認定之，無證據不得推定其犯罪事實。又不能證明被告犯
    罪者，應諭知無罪之判決。刑事訴訟法第一百五十四條、第三百零一條第一項分
    別定有明文。次按被告之自白，不得作為有罪判決之唯一依據，仍應調查其他必
    要之證據，以查其是否與事實相符，刑事訴訟法第一百五十六條第二項亦有明文
    可稽。又刑法第二百六十八條之圖利供給賭博場所罪，係指自己不參加賭博，只
    從中抽取金錢圖利而言。
三、經查，公訴人所指被告意圖營利，而將上開處所以每月五千元之代價租予「小羅
    」之事實，遍觀全卷僅有被告一人之自白，而無其他證據可資佐證，參以被告於
    警偵訊中對於賭博機台把玩之方式陳述甚明，且警員呂政澤係向被告兌換現金，
    及被告於查獲後多次聯絡「小羅」均未得其所等情，已具論如前，堪認該賭博性
    電玩應係「小羅」提供，推由被告管理，意即被告自行與不特定人對賭，非僅抽
    頭得利無疑。此外復查無其他證據證明被告確有公訴人所指此部分之犯行，不能
    證明被告有此部分之犯罪，依法應為被告無罪之判決。
據上論斷，應依刑事訴訟法第二百九十九條第一項前段、第三百零一條第一項，電子
遊戲場業管理條例第二十二條，刑法第十一條前段、第二十八條、第二百六十六條第
一項前段、第二項、第五十五條、第四十一條，罰金罰鍰提高標準條例第一條前段、
第二條，判決如主文。
本案經檢察官王以文到庭執行職務。
中      華      民      國    八十九    年      十      月     十七     日
                                    臺灣桃園地方法院刑事第一庭
                                                法  官  陳永來
右正本證明與原本無異。
如不服本判決，應於判決送達後十日內向本院提出上訴狀( 應附繕本 )，上訴於
臺灣高等法院。
                                               書記官   洪明媚
中      華      民      國    八十九    年      十      月      十八    日
附錄法條：
電子遊戲場業管理條例第二十二條：
違反第十五條規定者，處行為人一年以下有期徒刑、拘役或科或併科新台幣五十萬元
以上，二百五十萬元以下罰金。
第十五條：
未依本條例規定辦理營利事業登記者，不得經營電子遊戲場業。


司法院資訊處製作；財團法人民間司法改革基金會備份。
